臺灣嘉義地方法院刑事判決　　　　　　　　　　　　　　九十三年度簡上字第一號
　　上　訴　人
　　即　被　告　甲○○
右列上訴人因傷害案件，不服本院簡易庭中華民國九十二年十一月二十六日九十二年
度簡字第一三一七號第一審判決（聲請簡易判決處刑書案號：臺灣嘉義地方法院檢察
署九十二年度偵字第六○八六號），提起上訴，本院管轄之第二審合議庭判決如左：
    主  文
原判決撤銷。
甲○○共同連續傷害人之身體，累犯，處拘役伍拾玖日，如易科罰金，以佰元折算
壹日。
    事  實
一、甲○○前於民國八十七年間因犯竊盜罪，經本院於八十七年十一月十一日以八十
    七年度少易字第一八號判決判處有期徒刑四月確定，並於八十八年六月四日執行
    完畢出監。詎仍不知悔改，於九十一年七月八日凌晨一時許，與蕭子涵（所涉傷
    害罪嫌，業經本院於九十二年十月七日以九十二年度簡字第一一九六號判決判處
    有期徒刑四月確定）在嘉義縣太保市○○路○段四七三巷巷口，見蕭子涵之女友
    林鈺淳與乙○○獨自外出，蕭子涵因而心生妒意，遂與甲○○共同基於傷害人身
    體之犯意聯絡，以徒手共同毆打乙○○，乙○○於遭其二人毆打後主動表示可找
    趙鍵財調解，遂由甲○○駕車，蕭子涵、乙○○乘坐後座，一起前往嘉義市○○
    路統聯客運站尋訪趙鍵財，於同日凌晨二時許到達統聯客運站後，因未遇趙鍵財
    ，蕭子涵、甲○○復基於前揭傷害之概括犯意，共同再對乙○○拳打腳踢，致使
    乙○○因此而受有頭部外傷併腦震盪、兩眼挫傷、右上眉撕裂傷三公分乘零點五
    公分縫合傷口、胸部挫傷併右側第十根肋骨骨折、全身多處鈍挫傷；兩眼、右前
    胸、右腋下、右上背、腹部及四肢均瘀傷等傷害。
二、案經乙○○訴請臺灣嘉義地方法院檢察署檢察官偵查聲請以簡易判決處刑。
    理  由
一、右揭上訴人即被告（下簡稱被告）甲○○如何於前開時、地，與同案被告蕭子涵
    共同以徒手毆打告訴人乙○○，致告訴人因此而受有頭部外傷併腦震盪、兩眼挫
    傷、右上眉撕裂傷三公分乘零點五公分縫合傷口、胸部挫傷併右側第十根肋骨骨
    折、全身多處鈍挫傷；兩眼、右前胸、右腋下、右上背、腹部及四肢均瘀傷等傷
    害之事實，業據被告供承不諱，核與告訴人指述遭被告毆傷之情節相符（見警卷
    節本第一至三頁；臺灣嘉義地方法院檢察署九十二年度偵緝字第四三六號卷節本
    第一三頁），並經證人趙鍵財於警訊中證述屬實（見警卷節本第七頁），復有診
    斷證明書二紙附卷可稽（見警卷節本第八、九頁）；而該二紙診斷證明書分別為
    案外人廖文瑞、謝文郁醫師所開具，衡諸該二醫師與被告、告訴人間並無特殊情
    仇，自無甘冒刑責而偽開傷單之理，且綜觀全卷亦乏告訴人如何利用醫療資源而
    事後製造傷勢之證據，是堪認上開二紙診斷證明書之實在。又告訴人所提出之二
    紙診斷證明書，均係於九十一年七月八日至醫院急診，可知告訴人到醫院急診之
    時間與被告毆打告訴人之時間均為同一日，益證該二紙診斷證明書上所載告訴人
    之傷勢當為本件衝突中所造成無疑，足見被告之自白核與事實相符，足以採信。
    綜上所述，被告係於心智正常之狀態下，而毆打告訴人成傷，足見被告對此行為
    係有所認識，且有意使其發生，益證其主觀上對此有故意之犯意甚明。本件事證
    明確，其犯行堪以認定。
二、核被告甲○○所為，係犯刑法第二百七十七條第一項之傷害罪。被告就上開犯行
    ，與同案被告蕭子涵有犯意聯絡及行為分擔，均為共同正犯。再被告與同案被告
    蕭子涵於九十一年七月八日凌晨一時許，在嘉義縣太保市○○路○段四七三巷巷
    口毆打告訴人受傷後，再於同日凌晨二時許，在嘉義市○○路統聯客運站毆打告
    訴人成傷，足認被告與同案被告蕭子涵兩次毆打告訴人之行為有先後之分，是被
    告上開先後傷害告訴人之犯行，時間緊接，觸犯構成要件相同之罪名，顯係出於
    概括之犯意為之，為連續犯，依刑法第五十六條之規定以一罪論，並加重其刑，
    聲請簡易判決處刑意旨漏未敘及被告上開所為係連續犯，顯有未洽。被告前於八
    十七年間因犯竊盜罪，經本院於八十七年十一月十一日以八十七年度少易字第一
    八號判決判處有期徒刑四月確定，並於八十八年六月四日執行完畢出監，此有臺
    灣高等法院被告全國前案紀錄表及臺灣嘉義地方法院檢察署刑案資料查註紀錄表
    各乙紙在卷可參，其受有期徒刑之執行完畢，於五年內再犯本件最重本刑為有期
    徒刑以上之罪，為累犯，應依刑法第四十七條之規定遞加重其刑。原審予以論罪
    科刑，固非無見，惟查：（一）原判決漏未審酌被告上開所為係連續犯，尚有未
    洽；（二）被告事後已於九十二年十一月二十八日與告訴人達成和解，告訴人亦
    表明不予追究之意，有卷附之被告及告訴人於原審判決後始提出之和解書一紙足
    考（見原審卷第三三頁），是其已彌補告訴人所受之損害，原審未及參酌，而量
    處有期徒刑四月，稍嫌偏重，難謂允洽。被告空言指摘原審判決不當，固無可取
    ，惟原判決既有上述可議之處，應由本院撤銷原判決並自為判決。爰審酌告訴人
    因被告犯行所受傷害之輕重程度，犯罪之動機、目的及方法，與告訴人達成和解
    等一切情狀，量處如主文第二項所示之刑，並諭知易科罰金之折算標準，以資懲
    儆。
據上論結，應依刑事訴訟法第四百五十五條之一第一項、第三項、第三百六十九條第
一項前段、第三百六十四條、第二百九十九條第一項前段，刑法第二十八條、第五十
六條、第二百七十七條第一項、第四十七條、第四十一條第一項前段，罰金罰鍰提高
標準條例第一條前段、第二條，判決如主文。
本案經檢察官黃正雄到庭執行職務。
中      華      民      國    九十三    年      二      月     十八     日
                                  臺灣嘉義地方法院刑事第五庭
                                      審判長  法  官  黃國益
            法  官  黃義成
                                              法  官  黃仁勇
右正本證明與原本無異。
本件不得上訴。
中      華      民      國    九十三    年      二      月     十八     日
                                              書記官  呂權芳
附錄本案論罪科刑法條︰
刑法第二百七十七條第一項：
傷害人之身體或健康者，處三年以下有期徒刑、拘役或一千元以下罰金。
